

LINGGA JULIANSYAH

Fullstack Developer



- **(** +6289602995910
- 😭 linggaj28@gmail.com
- https://next-porto-eight.vercel.app/
- Dayeuhkolot,Kabupaten Bandung
- in Lingga Juliansyah
- M medium.com/@linggaj28



Hard Skill

- HTML & CSS
- JAVASCRIPT
- LARAVEL
- NODEJS
- REACTJS
- FLUTTER

Soft Skill

- Komunikasi
- Time Management
- Kolaborasi
- Teamwork



Tentang Saya

Saya adalah seorang lulusan baru dari jurusan Teknik Informatika dengan minat yang kuat untuk berkarir dalam dunia Teknologi khususnya programming. Saya juga memiliki pengalaman dalam membuat aplikasi mobile dengan flutter dan web dengan laravel. Saya selalu bersemangat untuk terus mengembangkan skill saya dan mengikuti perkembangan terbaru di dunia teknologi, khususnya saat ini saya tertarik dengan bidang Data Science.



Pengalaman Kerja

MOBILE DEVELOPER November 2019 - Februari 2020

PT DEVATEK

Membangun sebuah aplikasi keuangan berbasis syariah dengan menggunakan flutter yang terintegrasi dengan API.

WEB DEVELOPER September 2022 - November 2022

PT DEVIXEL TEKNOLOGI INDONESIA

Membangun sebuah aplikasi sistem informasi manajemen aset untuk perusahaan dengan menggunakan Laravel, Inertia dan Vue JS



Pendidikan

SMKN 13 BANDUNG Rekayasa Perangkat Lunak 2016 - 2019

UNIVERSITAS KOMPUTER INDONESIA Teknik Informatika

GPA: 3,54 2019 - 2023



Sertifikasi

- Junior Web Programmer (BNSP)
- Backend Developer Expert (Dicoding)
- Cybersecurity Operation (CISCO Academy)
- Architecting on AWS (Dicoding)